

SOBRE MÍ

Mi experiencia en administración y ciberseguridad se combina con mi entusiasmo por el desarrollo, marcando mi incursión en el mundo del desarrollo web.

Como profesional junior full stack, estoy comprometida con el aprendizaje continuo y la mejora constante

CONTACTO



648504232



maria.gargoles.dev@gmail.com

in

www.linkedin.com/in/maria-gargoles-lajarin/



porfolio

HABILIDADES

- Pensamiento Analítico
- Diseño web
- Aprendizaje Continuo
- Resiliencia
- Liderazgo

STACK TECNOLOGICO

HTML - CSS - SASS - Tailwind-

JavaScript - TypeScript React - Redux

Node.js - Express - MongoDB - SQL -

Python - PHP - Laravel - AWS - Testing

- Jest - Cypress - DevOps - Java

IDIOMAS

- Español Nativo
- Inglés (B1 hablado, B2)
- Francés (A2)



JR FULLSTACK DEVELOPER

EXPERIENCIA

JUNIOR FULL STACK DEVELOPER

Oxygen Academy & Recruiting

Mar2024-Nov2024

 Desarrollo de aplicación web de gestión hotelera: sitio web y panel de control (gestión de disponibilidad, reservas, habitaciones y usuarios.

INCIDENT MANAGER Y DESARROLLADORA

Search IT - BBVA

Nov2022- Feb2024

- Desarrollo de scripts (bash, java, automatización/entornos)
- GIT, coordinación en subidas a distintos entornos (dev, staging, prod...)
- Gestión de vistas y cadenas en Control-M
- Oracle, SQL: Administración y gestión de base de datos: respuesta a consultas necesarias según equipos y clientes. Optimización. Filtros.
- Metodologías ágiles (Scrum)
- Resolución y gestión de incidencias (JIRA, Helix).
- Coordinación y gestión de equipos.
- Monitorización con Splank y Patrol para el proyecto de mejora de EEPP.

SOPORTE IT

Ibermatica - UNED

Jul2021-Nov2022

- Administración y gestión de sistemas operativos Windows, Linux y Mac.
- Desarrollo de scripts para tareas automáticas de backups y similares en Linux.
- Soporte a incidencias (mantenimiento, correctivos, evolutivos) mediante sistema de tickets (JIRA).
- Herramientas de monitorización de redes. (Wireshark)

FORMACIÓN

GRADO EN INGENIERÍA INFORMÁTICA

UNED

Oct2022 - Actualmente

CERTIFICADO DE NIVEL 3 EN SEGURIDAD INFORMATICA

SEPE

Nov2020 - Sep2021

- MF0486_3 Seguridad en equipos informáticos
- MF0487_3 Auditoria de seguridad informática
- MF0488_3 Gestión de incidentes de seguridad informática
- MF0489_3 -Sistemas seguros de acceso y transmisión de datos
- MF0490_3 Gestión de servicios en el sistema informático
- MP0175 Módulo de Prácticas



COMPETENCIAS PERSONALES

- Iniciativa, flexibilidad, adaptación y buena presencia. Gran capacidad de comunicación y trabajo en equipo.
- Atención y orientación al cliente hacia los resultados.
- Interés en el desarrollo de proyectos propios y otras iniciativas
- Fácil adaptación a nuevas tecnologías, frameworks y otras metodologías.
- Uso diario de sistemas de control de versiones

PROYECTOS

- http://galery-mlg.s3-website.euwest-3.amazonaws.com
- http://maria-gargoles-lajarin-portfolio.s3website.eu-west-3.amazonaws.com
- http://15.237.159.2/
- http://dashboard-miranda-mgl.s3website.eu-west-3.amazonaws.com



CURSOS

JUNIOR FULL STACK DEVELOPER (MERN)

OXYGEN Workspace

Mar2024 - Nov2024

Participé en el desarrollo de una aplicación web de gestión hotelera, que incluye un sitio web y un panel de control para la administración de disponibilidad, reservas, habitaciones y usuarios. Las tecnologías utilizadas incluyen:

- Frontend: HTML5, CSS3 (Mobile First), JavaScript (React + Redux), TypeScript
- Testing: Jest y Cypress
- Backend: Node.js con Express, PHP con Laravel
- Base de Datos: MongoDB y SQL
- Despliegue: AWS (S3 y Lambda)

PROGRAMACIÓN CON PHP Y MYSQL (2024)

PUE

IFCT080PO

• Certificado en Red SEPE (Madrid)

INTELIGENCIA ARTIFICIAL Y BIG DATA (2024)

ADAMS

IFCT159PO - Introducción al Big Data e IA Certificado en Red SEPE (Madrid)

SERVICIOS EN LA NUBE CON AWS (2024)

FEMXA

IFCD110PO - Servicios en la Nube (Cloud) con AWS Certificado en Red SEPE (Madrid)

PROGRAMACIÓN CON PYTHON Y DJANGO (2024)

PUE

IFCT095PO (Python y Django), IFCT089PO (Programación Orientada a Objetos)

Certificado en Red SEPE (Madrid)

FULL STACK DEVELOPMENT (2021)

CAMARA DE COMERCIO

- Certificado de la Cámara de Comercio (Madrid)
- Javascript, HTML 5 y CSS3.
- JAVA, JAVA SE, Sockets, Spring, JDBC
- POO (MVC) e Inyección de dependencias
- APIs (JPA, REST, SOAP)
- CMS y E-commerce
- SEO